臺灣高雄地方法院刑事判決　　　　　　　　　　　　九十三年度訴字第一二六三號
　　公　訴　人　臺灣高雄地方法院檢察署檢察官
　　被　　　告　甲○○
右列被告因違反毒品危害防制條例案件，經檢察官提起公訴（九十三年度毒偵字第一
三五六號），本院適用簡式審判程序判決如左：
    主      文
甲○○連續施用第一級毒品，累犯，處有期徒刑壹年貳月。扣案之第一級毒品海洛因
壹小包（淨重零點壹零公克）沒收銷燬之。
    事      實
一、甲○○曾於民國（下同）八十三年間因違反肅清煙毒條例案件，經本院判處有期
    徒刑二年二月確定，並於八十六年七月十四日縮短刑期假釋期滿執行完畢（非累
    犯）；復在八十九年間因施用第一級毒品案件，經本院以八十九年度毒聲字第二
    二九號裁定強制戒治一年，並於九十年三月十三日強制戒治期滿執行完畢，經臺
    灣高雄地方法院檢察署檢察官於九十年三月二十七日以九十年度戒毒偵字第四二
    六號為不起訴處分確定；竟於九十年六月間，再因施用第一級毒品海洛因案件，
    再經本院於九十一年一月二十九日以九十年度訴字第二五三四號判決判處有期徒
    刑八月並判決確定，並於九十二年七月二十二日執行完畢，詎仍不知悔改，於強
    制戒治執行完畢以及九十二年七月二十二日有期徒刑執行完畢五年內，猶基於施
    用第一級毒品海洛因之概括犯意，自九十二年九、十月某時起（公訴人誤載為九
    十二年九月十日某時起），連續在其位於高雄市○○區○○路二四二之三號住處
    ，多次將施用第一級毒品海洛因，均以針筒注射之方式施用，平均每日施用一至
    二次，最後一次在九十三年三月十二日下午五時許（公訴意旨又贅述：回溯二十
    四小時內之某時點），在上址住處施用海洛因。嗣於九十三年三月十三日上午九
    時三十分許，在高雄市鎮二六三號前經警攔檢而查獲，並當場扣得海
    洛因一小包（淨重０‧一０公克）
二、案經高雄市政府警察局苓雅分移送臺灣高雄地方法院檢察署檢察官偵查起訴。
    理      由
一、右開事實，業據被告甲○○坦認不諱，且經查獲被告之高雄市政府警察局苓雅分
    局（起訴書誤載為高雄縣政府岡山分局）採集被告之尿液送高雄市立凱旋醫院（
    起訴書又誤載為高雄縣政府衛生局）鑑驗結果，被告尿液呈施用海洛因後之嗎啡
    陽性反應，此有該醫院出具之煙毒尿液檢驗成績書一張附卷可稽（偵卷第三八頁
    ）；又查扣被告所持有之白色粉末一包，經法務部調查局鑑定結果，確認係第一
    級毒品海洛因無訛，亦有該局鑑定通知書乙紙在卷足憑（偵卷第四一頁）；此外
    ，被告前因施用第一級毒品案件，經本院以八十九年度毒聲字第二二九號裁定強
    制戒治一年，並於九十年三月十三日強制戒治期滿執行完畢，竟於五年內又犯本
    件施用海洛因之犯行，亦有臺灣高等法院被告全國前案紀錄表及臺灣高雄地方法
    院檢察署檢察官九十年度戒毒偵字第四二六號不起訴處分書（偵卷第三二頁）在
    卷可按，竟未戒毒癮，再為本件施用海洛因之犯行，是本案事證明確，被告犯行
    堪以認定，應予依法論科。
二、核被告甲○○所為，係犯毒品危害防制條例第十條第一項之施用第一級毒品罪。
    被告持有毒品之低度行為，應為施用毒品之高度行為所吸收，不另論罪。次就被
    告所為多次施用毒品海洛因行為，時間緊接，所犯罪名相同，顯係出於概括之犯
    意為之，為連續犯，爰依刑法第五十六條之規定以一連續施用一級毒品罪論，並
    加重其刑。又被告曾經於九十年六月間，因施用第一級毒品海洛因案件，經本院
    於九十一年一月二十九日以九十年度訴字第二五三四號判決判處有期徒刑八月並
    判決確定，並於九十二年七月二十二日執行完畢，五年以內再犯本件有期徒刑以
    上之罪，為累犯，依刑法第四十七條規定加重其刑，並遞加之。爰審酌被告曾於
    八十三年間即因違反肅清煙毒條例案件，經本院判處有期徒刑二年二月確定，並
    於八十六年七月十四日執行完畢（非累犯）；復在八十九年間因施用第一級毒品
    案件，經本院以八十九年度毒聲字第二二九號裁定強制戒治一年，並於九十年三
    月十三日強制戒治期滿執行完畢，經臺灣高雄地方法院檢察署檢察官於九十年三
    月二十七日以九十年度戒毒偵字第四二六號為不起訴處分確定；竟於九十年六月
    間，再因施用第一級毒品海洛因案件，再經本院於九十一年一月二十九日以九十
    年度訴字第二五三四號判決判處有期徒刑八月並判決確定，並於九十二年七月二
    十二日執行完畢，均有臺灣高等法院被告全國前案紀錄表可按，詎仍不知悔改，
    猶為本案之施用毒品犯行，顯見其陷溺毒品極深，難以自拔，以致自八十三年迄
    今反復因施用海洛因犯行遭判處罪刑或施以戒斷措施，是以就本案之量刑自不宜
    從輕，以期強制使其戒斷毒癮，並慮及其犯後於審理中已坦供犯行，並見悔意等
    一切情狀，量處如主文所示之刑，以示懲儆。至扣案之海洛因乙包（淨重０‧一
    ０公克）係查獲之毒品，依毒品危害防制條例第十八條第一項前段沒收銷燬之。
據上論斷，應依刑事訴訟法第二百九十九條第一項前段，毒品危害防制條例第十條第
一項、第十八條第一項前段，刑法第十一條前段、第五十六條、第四十七條，判決如
主文。
本案經檢察官乙○○到庭執行職務。
中      華      民      國      九十三      年    六    月    二十三    日
                                      臺灣高雄地方法院刑事第三庭
                                          法  官  高思大
右正本證明與原本無異。
如不服本判決，應於判決送達後十日內向本院提出上訴狀，上訴於台灣高等法院高雄
分院（須附繕本）。
                                          書記官  蔡語珊
中      華      民      國      九十三    年      六      月  二十四    日
附錄條文：
毒品危害防制條例：
            施用第一級毒品者，處六月以上五年以下有期徒刑。
